臺灣高等法院刑事裁定
109年度抗字第1394號
抗  告  人  
即  被  告  尹思婷



上列抗告人因交付法庭錄音光碟案件，不服臺灣桃園地方法院中
華民國109年7月8日裁定（109年度聲字第1373號），提起抗告，
本院裁定如下：
    主  文
抗告駁回。                     
    理  由
一、按抗告期間，除有特別規定外，為5日，自送達裁定後起算
    ，刑事訴訟法第406條前段定有明文。又按原審法院認為抗
    告不合法律上之程式或法律上不應准許，或其抗告權已經喪
    失者，應以裁定駁回之，刑事訴訟法第408條第1項前段，亦
    定有明文。
二、抗告意旨略以：被告認為聲請法庭錄音檔，僅為單純調閱資
    料；而原審法院所發公文均未告知上班時間、夜間和假日由
    法警室提供收件服務、夜間收狀至12時止；且被告已告知是
    因為原審法院之官印問題，蓋到「應於裁定送達後5日内敘
    明抗告理由」等文字，導致辨識不清的狀況，並於民國109
    年5月5日下午2時15分致電書記官反應相關問題，並立即表
    示先臨時寫1份回覆公文信件，之後再補上正式文件說明，
    有詢問過訴訟輔導科人員，他們也不知該用哪份狀紙云云。
三、經查：抗告人即被告尹思婷（下稱被告）於109年4月8日聲
    請交付法庭錄音光碟，經原審法院於109年4月17日以109年
    度聲字第1373號裁定駁回，並送達至被告之戶籍地及指定送
    達之郵政信箱，被告於109年4月28日已於戶籍地簽收該裁定
    ，另於同年5月12日自指定郵政信箱簽收該裁定，有原審送
    達證書2份、上開案號裁定書在卷可稽（見原審卷第13至17
    頁）。揆諸前揭規定，此項抗告期間法律既無特別規定，抗
    告期間即為5日，是以被告如對上開裁定書不服欲提起抗告
    ，其抗告期間應自最先合法送達裁定書之翌日（即109年4月
    29日）起算5日，加計被告之戶籍地在途期間2日，抗告期間
    之末日應為109年5月5日，然抗告人遲至109年5月26日始向
    原審法院提出抗告，有卷附抗告狀及其上原審收狀戳章1枚
    附卷可按（見原審卷第23頁），其抗告顯已逾法定抗告期間
    。原審依刑事訴訟法第408條第1項前段規定，以抗告人提出
    抗告已逾法定之抗告期間，且無從補正為由，裁定駁回其抗
    告，經核並無違誤。抗告人向本院提起本件抗告，抗告意旨
    所指原審法院公印文蓋到「如不服本裁定，應於裁定送達後
    五日內敘明抗告理由，向本院提出抗告狀」等文字，導致辨
    識不清云云，惟裁定之抗告期間屬法定事項，本案之抗告期
    間自應依法律之規定，況原審法院109年4月17日之109年度
    聲字第1373號裁定之原裁定正本教示欄上雖蓋有臺灣新北地
    方法院之公印文，然「如不服本裁定，應於裁定送達後五日
    內敘明抗告理由，向本院提出抗告狀」等文字仍清楚可辨，
    是被告上開所辯，自不足採。綜上所述，被告之抗告已逾法
    定抗告期間，自屬不合法，應予以駁回。
據上論斷，應依刑事訴訟法第412條，裁定如主文。
中　　華　　民　　國　　109 　年　　 9　　月　　28　　日
                  刑事第九庭    審判長法　官  潘翠雪
                                      法　官  俞秀美
                                      法　官  陳俞婷
以上正本證明與原本無異。
不得再抗告。
                                      書記官  陳麗津
中　　華　　民　　國　　109 　年　　9 　　月　　30　　日